Minutes et répertoires du notaire Adolphe de MADRE, 11 mars 1842 - 28 décembre 1881 (étude XXVIII)
Archives nationales
- Minutes de Adolphe de MADRE, 1842 - 10 août 1882; MC/ET/XXVIII/918 - MC/ET/XXVIII/1416, MC/ET/XXVIII/1754-MC/ET/XXVIII/1759
  - Minutes. 1851, octobre - novembre, octobre - novembre 1851; MC/ET/XXVIII/987
    - Procuration acte, prise de possession de succession., 11 octobre 1851; MC/ET/XXVIII/987
      Relations: épouse de l'intervenant 4, héritier de l'intervenant 5.
      Nom, qualité: (M.) Brayant, Jean Nicolas.
      Profession: ebeniste en accordeons, Paris.
      Nom, qualité: (Mme ou Mlle) Hollier, Marie Jeanne Francoise.
      Domicile: Cayenne (guyane).
      Nom, qualité: (M.) Lebouidre-Delalande, Louis Joseph.
      Domicile: Paris (Paris) rue de Paradis, 4bis
    - Compte, administration de biens de communaute et de succession., 11 octobre 1851; MC/ET/XXVIII/987
      Nom, qualité: (M.) Moulin, Alexis Jean Baptiste Francois.
      Domicile: Paris (Paris) place des Vosges, 2.
      Relations: administrateur des biens de l'intervenant 2, administrateur des biens de l'intervenant 3.
      Profession: contrôleur principal (ancien), Maisy-le-Duc (Côte-d'Or).
      Domicile: Maisey-le-Duc (Côte-d'Or).
    - Mariage., 13 octobre 1851; MC/ET/XXVIII/987
      Nom, qualité: (M.) Camus, Joseph Antoine.
      Profession: charron, Paris.
      Domicile: Paris (Paris) rue du Faubourg-St-Antoine, 173.
      Nom, qualité: (M.) Camus, Victor Honore Antoine.
      Nom, qualité: (Mme ou Mlle) Huguet, Marie Jeanne Louise.
      Profession: ouvriere en dentelles, Paris.
    - Obligation, emprunt, 14000f., 14 octobre 1851; MC/ET/XXVIII/987
      Nom, qualité: (M.) Bertrand, Guillaume.
      Domicile: Paris (Paris) rue Saint-Maur, 60.
      Nom, qualité: (M.) Charpentier, Louis Francois.
      Domicile: Mennecy (Essonne)
    - Testament olographe, depot., 16 octobre 1851; MC/ET/XXVIII/987
      Nom, qualité: (M.) Gaudry, Jean Baptiste.
      Domicile: Paris (Paris) rue Traversiere, 41
    - Bail, maison, loyer 3000f, Paris (Paris) rue de la Ferme-des-Mathurins, 48., 16 octobre 1851; MC/ET/XXVIII/987
      Nom, qualité: (M.) Saladin, Alexis.
      Nom, qualité: (M.) Levassort, Nicolas Eloi.
      Domicile: Paris (Paris) rue Saint-Jacques, 151
    - Mainlevee d'opposition., 16 octobre 1851; MC/ET/XXVIII/987
      Nom, qualité: (M.) Tiel, Auguste.
      Domicile: Bercy (Paris) boulevard de Charenton, 9.
      Nom, qualité: (M.) Leclerc, Jean Baptiste.
      Domicile: Paris (Paris) rue de Charonne, 165.
      Nom, qualité: (M.) Chaudron, Jean Denis.
      Domicile: Petit-Charonne (Paris) rue des Haies, 47.
      Nom, qualité: (M.) Chaudron, Louis Etienne.
      Profession: jardinier, Bercy (Paris).
      Domicile: Bercy (Paris) Barriere Picpus
    - Succession, notoriete., 16 octobre 1851; MC/ET/XXVIII/987
      Nom, qualité: (Mme ou Mlle) Doll, Marie Cecile.
      Domicile: Paris (Paris) rue Saint-Claude, 13
    - Succession, inventaire apres décès., 18 octobre 1851; MC/ET/XXVIII/987
      Nom, qualité: (M.) Macret, Francois Joseph.
      Domicile: Paris (Paris) rue de Reuilly, 17
    - Notoriete, mariage., 20 octobre 1851; MC/ET/XXVIII/987
      Nom, qualité: (M.) Mathieu, Louis.
      Profession: menuisier en fauteuils, Nantes (Loire-Atlantique).
      Domicile: Nantes (Loire-Atlantique).
      Nom, qualité: (Mme ou Mlle) Moreau, Clarisse Marguerite.
    - Quittance, acomte sur remboursement d'emprunt, 1500f sur 2550f., 21 octobre 1851; MC/ET/XXVIII/987
      Domicile: Paris (Paris) rue du Faubourg-St-Antoine, 46.
      Domicile: Paris (Paris) rue de Lappe, 34
    - Mariage., 22 octobre 1851; MC/ET/XXVIII/987
      Nom, qualité: (M.) Rousselon, Jean Baptiste Francois.
      Domicile: Paris (Paris) rue Meslay, 38.
      Nom, qualité: (M.) Rousselon, Jean Baptiste.
      Domicile: Grigny (Rhône).
      Nom, qualité: (Mme ou Mlle) Magniol, Marie Prudence.
      Nom, qualité: (M.) Magniol, Jean Joseph Marie Victor.
      Domicile: Paris (Paris) rue Meslay, 38
    - Succession, inventaire apres décès., 22 octobre 1851; MC/ET/XXVIII/987
      Domicile: Paris (Paris) rue de Reuilly, 76.
      Domicile: Paris (Paris) rue de Reuilly, 76
    - Procuration revenus, depot., 22 octobre 1851; MC/ET/XXVIII/987
      Nom, qualité: (M.) Tircuy de Corcelle de, Francois Henri Antoine.
      Domicile: Corcelles-en-Beaujolais (Rhône).
      Profession: clerc-de-notaire (principal), Paris.
    - Mariage., 22 octobre 1851; MC/ET/XXVIII/987
      Nom, qualité: (M.) Texier, Louis Joseph Desire.
      Domicile: Paris (Paris) rue du Faubourg-St-Antoine, 232.
      Nom, qualité: (M.) Texier, Joseph Honore.
      Nom, qualité: (Mme ou Mlle) Michaelis, Clotilde Francoise Adele.
      Profession: brossiere (ouvriere), Paris.
      Domicile: Paris (Paris) rue du Faubourg-St-Antoine, 156.
      Nom, qualité: (M.) Michaelis, Mathias.
      Domicile: Paris (Paris) rue du Faubourg-St-Antoine, 156
    - Mariage., 22 octobre 1851; MC/ET/XXVIII/987
      Nom, qualité: (M.) Badenier, Pierre Charles Francois.
      Nom, qualité: (M.) Badenier, Alexandre Louis.
      Nom, qualité: (Mme ou Mlle) Magniol, Josephine Etienette Isabelle.
    - Mainlevee, hypotheque., 23 octobre 1851; MC/ET/XXVIII/987
      Nom, qualité: (M.) Chambron, Prosper Joseph.
      Domicile: Paris (Paris) quai de la Rapee, 52.
      Nom, qualité: (M.) Auvert.
      Profession: commercant, Belleville (Paris).
      Domicile: Belleville (Paris) rue de la Villette, 74
    - Bail, maison, loyer 2700f, Paris (Paris) rue Philippeaux, 39 X rue Volta, 26., 23 octobre 1851; MC/ET/XXVIII/987
      Domicile: Paris (Paris) rue de la Roquette, 107.
      Domicile: Paris (Paris) boulevard Beaumarchais, 27
    - Mariage., 23 octobre 1851; MC/ET/XXVIII/987
      Nom, qualité: (M.) Monge, Joseph Guillaume.
      Profession: capitaine (reserve).
      Domicile: Paris (Paris) rue du Faubourg-St-Antoine, 161.
      Nom, qualité: (M.) Monge, Joseph.
      Domicile: Maurice (ile).
      Nom, qualité: (Mme ou Mlle) Martin, Marie Eugenie.
      Profession: modiste, Paris.
      Nom, qualité: (M.) Martin, Auguste Victor.
      Profession: propriétaire, cultivateur, Javie (la) (Alpes-de-Haute-Provence).
      Domicile: Javie (la) (4)
    - Autorisation, constitution de dot, 10000f., 24 octobre 1851; MC/ET/XXVIII/987
      Nom, qualité: (Mme ou Mlle) Begule, Delphine.
      Relations: épouse de l'intervenant 1, donatrice(s) de l'intervenant 3.
      Relations: fils de l'intervenant 1, fils de l'intervenant 2
    - Succession, inventaire apres décès., 24 octobre 1851; MC/ET/XXVIII/987
      Nom, qualité: (personne morale) Gaudry, Jean Baptiste.
      Domicile: Paris (Paris) rue Traversiere-St-Antoine, 41
    - Mainlevee, hypotheque., 24 octobre 1851; MC/ET/XXVIII/987
      Nom, qualité: (Mme ou Mlle) Bouche, Louise Clotilde.
      Nom, qualité: (M.) Chenel, Louis Antoine.
      Profession: menuisier, Breux (Essonne), Jouy.
      Domicile: Breux (Essonne) Jouy
    - Mainlevee, hypotheque., 25 octobre 1851; MC/ET/XXVIII/987
      Nom, qualité: (M.) Lucot, Jean Louis Nicolas.
      Profession: entrepreneur de maconnerie, Joinville-le-Pont (Val-de-Marne).
      Domicile: Joinville-le-Pont (Val-de-Marne).
      Profession: carrier, Saint-Maurice (Val-de-Marne).
    - Obligation, emprunt, 2000f., 25 octobre 1851; MC/ET/XXVIII/987
      Nom, qualité: (M.) Lathelize, Joseph Antoine.
      Domicile: Paris (Paris) rue Francois-Miron, 4.
    - Mainlevee, hypotheque., 27 octobre 1851; MC/ET/XXVIII/987
      Nom, qualité: (M.) Foubert, Paul Louis.
      Profession: avoué (ancien).
      Domicile: Paris (Paris) rue Verdelet, 4.
      Nom, qualité: (M.) Hardy, Henry Michel.
    - Succession, inventaire apres décès., 27 octobre 1851; MC/ET/XXVIII/987
    - Bail, maison et boutique, loyer 800f, Villette (la (Paris) Grand-rue X Petite-rue-St-Denis., 27 octobre 1851; MC/ET/XXVIII/987
      Domicile: Corcelle-en-Beaujolais (Rhône).
      Nom, qualité: (Mme ou Mlle) Tortrat, Simonne Thomasse.
      Domicile: Villette (la) (Paris).
      Nom, qualité: (M.) Wattieaux, Nestor.
    - Succession, partage., 28 octobre 1851; MC/ET/XXVIII/987
      Nom, qualité: (M.) Toulouse, Henri Judes.
      Domicile: Auteuil (Paris)
    - Succession, inventaire apres décès., 28 octobre 1851; MC/ET/XXVIII/987
      Nom, qualité: (Mme ou Mlle) Floquet, Marie Therese.
      Domicile: Paris (Paris) rue Saint-Antoine, 177.
      Nom, qualité: (M.) Leveque, Francois Edouard.
      Profession: chapelier en fin, Paris.
      Domicile: Paris (Paris) rue Saint-Antoine, 177
    - Liquidation, proces-verbal, reprises apres separation de biens., 28 octobre 1851; MC/ET/XXVIII/987
      Nom, qualité: (Mme ou Mlle) Ducrot, Suzanne Marie Antoinette.
      Domicile: Paris (Paris) rue Lepeletier, 18.
      Relations: séparé(e) de bien par justice de l'intervenant 2.
      Nom, qualité: (M.) Derriey, Charles.
      Domicile: Paris (Paris) rue Lepelletier, 18
    - Liquidation, proces-verbal, reprises apres separation de biens., 29 octobre 1851; MC/ET/XXVIII/987
      Nom, qualité: (Mme ou Mlle) Lambert, Julie Catherine.
      Domicile: Paris (Paris) rue Fontaine-Moliere, 14.
      Nom, qualité: (M.) Aumaistre, Francois Auguste.
      Domicile: Paris (Paris) rue Fontaine-Moliere, 14
    - Succession, requisition, certificat de propriété de rente etat, 420f., 30 octobre 1851; MC/ET/XXVIII/987
      Nom, qualité: (M.) Fromentin, Auguste.
      Profession: chef-de-bureau à la prefecture de la seine (ancien).
      Domicile: Bagnolet (Seine-Saint-Denis)
    - Succession, inventaire apres décès., 31 octobre 1851; MC/ET/XXVIII/987
      Nom, qualité: (Mme ou Mlle) Gaillard, Marie Adelaide.
      Domicile: Paris (Paris) rue de Charenton, 16, passage Saint-Andre.
      Nom, qualité: (M.) Dunand, Joseph Marie.
      Profession: entrepreneur de demenagements, Paris.
      Domicile: Paris (Paris) rue de Charenton, 16, passage Saint-Andre
    - Vente, terrain, 680m2, 2000f, Saint-Maur (Val-de-Marne) Varenne (la)., 31 octobre 1851; MC/ET/XXVIII/987
      Nom, qualité: (M.) Sorus, Felix Francois.
      Domicile: Paris (Paris) rue Saint-Andre-des-Arts, 13.
      Nom, qualité: (M.) Bestault, Adrien Cantien.
      Profession: imprimeur en tableaux, Paris.
      Domicile: Paris (Paris) rue Dauphine, 41
    - Procuration générale, substitution., 31 octobre 1851; MC/ET/XXVIII/987
      Relations: épouse de l'intervenant 2, procureur de l'intervenant 2.
      Nom, qualité: (M.) Monternier de Belmont, Claude Adolphe.
      Profession: receveur particulier des finances, Vendome (Loir-et-Cher).
      Nom, qualité: (M.) Coudroy de Laureal, Louis Rene Marie.
      Profession: capitaine d'infanterie, Thionville (Moselle).
      Domicile: Thionville (Moselle)
    - Succession, inventaire apres décès., 31 octobre 1851; MC/ET/XXVIII/987
      Nom, qualité: (Mme ou Mlle) Grandin, Henriette Felicite.
      Domicile: Paris (Paris) rue Casteix, 18.
      Nom, qualité: (M.) Leclercq, Pierre Augustin Joseph.
      Domicile: Paris (Paris) rue Casteix, 18
    - Vente, maison, 4000f, Gentilly (Val-de-Marne)., 31 octobre 1851; MC/ET/XXVIII/987
      Nom, qualité: (M.) Noury, Etienne Louis.
      Profession: colon, Castiglione (algerie).
      Domicile: Castiglione (algerie).
      Nom, qualité: (M.) Klinger, Jean Baptiste.
      Domicile: Paris (Paris) rue de Charonne, 11
    - Donation entre epoux., 31 octobre 1851; MC/ET/XXVIII/987
      Nom, qualité: (Mme ou Mlle) Rouen, Cecile Didiere.
      Domicile: Paris (Paris) Barriere de Menilmontant.
      Nom, qualité: (M.) Brivain, Pierre.
      Profession: employe d'octroi, Paris.
      Domicile: Paris (Paris) Barriere de Menilmontant
    - Succession, renonciation., 3 novembre 1851; MC/ET/XXVIII/987
      Nom, qualité: (M.) Harmand, Antoine Francois Raymond.
      Domicile: Paris (Paris) rue du Sentier, 10.
      Relations: veuf de l'intervenant 2, héritier de l'intervenant 2.
      Nom, qualité: (Mme ou Mlle) Wafflort, Marie Adele.
    - Cahier des charges, adjudication de fonds de fabricant et marchand de lampes, mise-a-prix 17339f, Paris (Paris) rue de Bondy, 80., 3 novembre 1851; MC/ET/XXVIII/987
      Nom, qualité: (M.) Krechel, Louis Joseph.
      Domicile: Paris (Paris) rue de l'Arbre-Sec, 54.
      Nom, qualité: (M.) Daup, Joseph.
      Profession: lampiste, Paris.
      Domicile: Paris (Paris) rue de Bondy, 80
    - Procuration générale, substitution., 3 novembre 1851; MC/ET/XXVIII/987
      Nom, qualité: (Mme ou Mlle) Coufroy de Laureal, Marie Claire Antoinette.
      Domicile: Paris (Paris) rue de Reuilly, 99.
      Nom, qualité: (Mme ou Mlle) Coudroy de Laureal, Marie Madeleine.
      Domicile: Moule (le) (guadeloupe).
      Nom, qualité: (M.) Coudroy de Laureal, Edouard.
      Profession: capitaine d'infanterie.
    - Bail, boutique, 650f, Paris (Paris) rue du Faubourg-St-Antoine, 121., 3 novembre 1851; MC/ET/XXVIII/987
      Nom, qualité: (M.) Francois, Jean Baptiste.
      Domicile: Paris (Paris) rue du Faubourg-St-Antoine, 99
    - Donation entre epoux., 3 novembre 1851; MC/ET/XXVIII/987
      Nom, qualité: (Mme ou Mlle) Lemaire, Louise Virginie.
      Domicile: Paris (Paris) rue des Tournelles, 3.
      Nom, qualité: (M.) Laprade, Desire.
      Profession: charcutier, Paris.
      Domicile: Paris (Paris) rue des Tournelles, 3
    - Donation entre epoux., 3 novembre 1851; MC/ET/XXVIII/987
    - Mainlevee, hypotheque., 5 novembre 1851; MC/ET/XXVIII/987
      Nom, qualité: (M.) Geoffroy-Chateau, Louis Napoleon.
      Profession: juge au tribunal de premiere instante de la seine, Paris.
      Domicile: Paris (Paris) rue de la-Ferme-des-Mathurins, 2.
      Nom, qualité: (M.) Pelletier, Francois.
      Domicile: Paris (Paris) rue de Malte, 34
    - Procuration acte, dépôt, prise de possession de succession., 5 novembre 1851; MC/ET/XXVIII/987
      Nom, qualité: (M.) Vaudore, Pierre.
      Domicile: Haraumont (Meuse).
      Relations: héritier de l'intervenant 3.
      Nom, qualité: (M.) Rorlke, Charles Pierre.
      Domicile: Paris (Paris) rue de Grammont, 14.
      Nom, qualité: (Mme ou Mlle) Lelorrain, Jeanne Marie.
      Nom, qualité: (M.) Vaudoix, Jean Nicolas.
      Profession: cultivateur, Haraumont (Meuse).
      Domicile: Haraumont (Meuse)
    - Donation entre epoux., 5 novembre 1851; MC/ET/XXVIII/987
      Nom, qualité: (Mme ou Mlle) Serbourse, Florentine Emilie Fortunee.
      Domicile: Paris (Paris) rue de Charenton, 38, hospice des Quinze-Vingts.
      Nom, qualité: (M.) Caron, Louis Francois.
      Domicile: Paris (Paris) rue de Charenton, 38, hospice des Quinze-Vingts
    - Donation entre epoux., 5 novembre 1851; MC/ET/XXVIII/987
    - Bail, boutique et logement, loyer 1500f, Paris (Paris) boulevard Beaumarchais, 5., 5 novembre 1851; MC/ET/XXVIII/987
      Domicile: Paris (Paris) boulevard Beaumarchais, 40.
      Nom, qualité: (M.) Faille, Jean Louis.
      Profession: patissier, Paris.
      Domicile: Paris (Paris) boulevard Beaumarchais, 5
    - Obligation, emprunt, 30000f., 6 novembre 1851; MC/ET/XXVIII/987
      Nom, qualité: (M.) Tricas, Frederic Henry Joseph.
      Domicile: Belleville (Paris) impasse des Chevaliers.
      Nom, qualité: (M.) Paut, Louis Sigismond.
      Domicile: Paris (Paris) rue Saint-Antoine, 133
    - Succession, notoriete., 6 novembre 1851; MC/ET/XXVIII/987
      Nom, qualité: (M.) Claveau, Francois Henri.
      Profession: inspecteur des bois et charbons, Paris.
      Domicile: Paris (Paris) rue de l'Oseille, 3.
      Domicile: Paris (Paris) rue de Neuilly
    - Bail, maison, loyer 2500f, Paris (Paris) rue du Faubourg-St-Antoine, 126., 6 novembre 1851; MC/ET/XXVIII/987
      Nom, qualité: (M.) Velu, Thomas.
      Domicile: Paris (Paris) rue du Faubourg-St-Antoine, 126
    - Donation entre epoux., 6 novembre 1851; MC/ET/XXVIII/987
      Nom, qualité: (Mme ou Mlle) Leleyter, Josephine.
      Domicile: Paris (Paris) rue Amelot, 72.
      Nom, qualité: (M.) Dardelet, Louis.
      Profession: fruitier, Paris.
      Domicile: Paris (Paris) rue Amelot, 72
    - Donation entre epoux., 6 novembre 1851; MC/ET/XXVIII/987
      Profession: frutier, Paris.
    - Succession, inventaire apres décès., 7 novembre 1851; MC/ET/XXVIII/987
      Nom, qualité: (M.) Marces, Pierre Alexis.
      Profession: loueur de voitures de remise, Paris.
      Domicile: Paris (Paris) rue de la Roquette, 105
    - Succession, notoriete., 7 novembre 1851; MC/ET/XXVIII/987
      Nom, qualité: (Mme ou Mlle) Randier, Elisabeth Henriette.
      Domicile: Paris (Paris) rue Saint-Antoine, 40.
      Nom, qualité: (M.) Fortin, Prosper Lazare Alfred.
      Domicile: Paris (Paris) boulevard Beaumarchais, 20
    - Procuration rente publique, vente de rente etat 5%, 113f., 7 novembre 1851; MC/ET/XXVIII/987
      Nom, qualité: (Mme ou Mlle) Doublet, Jacqueline Angelique.
      Domicile: Paris (Paris) rue de Charonne, 44.
      Nom, qualité: (M.) Goret, Michel Ferdinand.
    - Procuration acte, reconnaissance d'enfant à naitre., 7 novembre 1851; MC/ET/XXVIII/987
      Nom, qualité: (M.) Delesque, Adolphe Napoleon.
      Profession: musicien de regiment d'infanterie, Paris.
      Domicile: Paris (Paris) rue de Reuilly, caserne.
      Nom, qualité: (M.) Ludwig, Aspe Francois.
      Profession: imprimeur (ouvrier), Paris.
      Domicile: Paris (Paris) rue de la Roquette, 17
    - Succession, inventaire apres décès., 7 novembre 1851; MC/ET/XXVIII/987
      Nom, qualité: (Mme ou Mlle) Vidal, Madeleine.
      Domicile: Paris (Paris) rue du Faubourg-St-Antoine.
      Nom, qualité: (M.) Bergeron, Jean.
      Profession: marchand de fer, Paris.
    - Mainlevee, hypotheque., 8 novembre 1851; MC/ET/XXVIII/987
      Nom, qualité: (Mme ou Mlle) Guyard, Marie.
      Profession: ouvriere, Paris.
      Domicile: Paris (Paris) rue Amelot, 2.
      Profession: marchand de metaux.
      Nom, qualité: (M.) Mimiez, Alexis Armand.
      Profession: mecanicien, Troyes (Aube).
      Domicile: Troyes (Aube)
    - Notoriete, rectification de nom dans titre de rente etat, 5%., 10 novembre 1851; MC/ET/XXVIII/987
      Nom, qualité: (Mme ou Mlle) Heriveau, Francoise.
      Profession: bandagiste, Paris.
      Domicile: Paris (Paris) rue de la Roquette, 99.
      Nom, qualité: (M.) Fage, Francois Dorothee.
      Domicile: Paris (Paris) rue de la Roquette, 99
    - Succession, acceptation., 10 novembre 1851; MC/ET/XXVIII/987
      Nom, qualité: (M.) Thuillier, Louis.
      Profession: sculpteur, Paris.
      Domicile: Paris (Paris) rue Hauteville, 18bis.
      Nom, qualité: (Mme ou Mlle) Cadolle, Marie Francoise.
      Nom, qualité: (M.) Vinaty, Jean Antoine.
      État civil: décédée
    - Succession, liquidation., 10 novembre 1851; MC/ET/XXVIII/987
      Profession: contrôleur principal (ancien).
      Domicile: Maizeray (Meuse)
    - Procuration acte, tractations financieres., 10 novembre 1851; MC/ET/XXVIII/987
      Relations: père de l'intervenant 2, remplacé(e) par l'intervenant 02.
      Nom, qualité: (M.) Moreau, Ferdinand Louis.
      Relations: remplacé(e) par l'intervenant 03, fils de l'intervenant 1.
      Nom, qualité: (M.) Favard, Pierre Eugene Charles.
      Relations: beau-frère de l'intervenant 2
    - Mariage., 11 novembre 1851; MC/ET/XXVIII/987
      Nom, qualité: (M.) Guignes, Claude Felix.
      Domicile: Paris (Paris) rue du Grand-Prieure, 6.
      Nom, qualité: (M.) Guignes, Pierre.
      Nom, qualité: (Mme ou Mlle) Calliet, Julie.
      Domicile: Paris (Paris) rue de Charenton, 82.
      Nom, qualité: (M.) Calliet, Joseph.
      Domicile: Paris (Paris) rue de Charenton, 82
    - Liquidation, proces-verbal, reprises apres separation de corps et de biens., 11 novembre 1851; MC/ET/XXVIII/987
      Nom, qualité: (Mme ou Mlle) Guenon de La Chanterie, Louise Denise.
      Nom, qualité: (M.) Beghin, Prosper Cesar.
      Profession: teneur de livres, Paris.
      Domicile: Paris (Paris) rue du Bac, 58
    - Donation entre epoux., 12 novembre 1851; MC/ET/XXVIII/987
      Nom, qualité: (M.) Maria, Etienne.
      Domicile: Paris (Paris) rue Neuve-Menilmontant, 7.
      Nom, qualité: (Mme ou Mlle) Bourbon, Catherine.
    - Donation entre epoux., 12 novembre 1851; MC/ET/XXVIII/987
      Domicile: Paris (Paris) rue Neuve-Menilmontant, 7
    - Mariage., 14 novembre 1851; MC/ET/XXVIII/987
      Nom, qualité: (M.) Steffen, Pierre.
      Relations: fils de l'intervenant 2, veuf de l'intervenant 3.
      Nom, qualité: (M.) Steffen, Jean Adam.
      Nom, qualité: (Mme ou Mlle) Decker, Ursule.
      Nom, qualité: (Mme ou Mlle) Gauthier, Genevieve Francoise.
      Domicile: Paris (Paris) rue Menilmontant, 114.
      Relations: fille de l'intervenant 5, veuve de l'intervenant 6.
      Nom, qualité: (M.) Gauthier, Jean Jacques.
      Nom, qualité: (M.) Guyot, Rene Marin.
    - Succession, inventaire apres décès., 15 novembre 1851; MC/ET/XXVIII/987
      Nom, qualité: (M.) Anssiau, Charles Louis.
      Domicile: Paris (Paris) rue de la Cossonnerie, 21
    - Mainlevee, hypotheque., 19 novembre 1851; MC/ET/XXVIII/987
      Nom, qualité: (M.) Durant, Pierre.
      Profession: banquier, Paris.
      Domicile: Paris (Paris) rue Neuve-St-Augustin, 22.
      Nom, qualité: (M.) Verrat, Louis Nicolas.
      Domicile: Paris (Paris) rue du Faubourg-du-Temple, 14
    - Succession, notoriete., 20 novembre 1851; MC/ET/XXVIII/987
      Nom, qualité: (M.) Riviere, Prosper Jules.
      Profession: inspecteur des forets du jura.
      Domicile: Paris (Paris) rue du Faubourg-St-Antoine, 303
    - Mariage., 22 novembre 1851; MC/ET/XXVIII/987
      Nom, qualité: (M.) Basset, Gabriel Victor.
      Profession: marechal-ferrand, Paris.
      Domicile: Paris (Paris) rue Lacnee, 8.
      Nom, qualité: (M.) Basset, Guillaume.
      Nom, qualité: (Mme ou Mlle) Pfaltz, Philippine.
      Domicile: Paris (Paris) quai de la Rapee, 96.
      Nom, qualité: (M.) Pfaltz, Jean Antoine.
      Domicile: Paris (Paris) quai de la Rapee, 96
    - Procuration générale., 22 novembre 1851; MC/ET/XXVIII/987
      Domicile: Chateau Thierry (Aisne) Cheneaux (les).
      Nom, qualité: (M.) Morau, Auguste Ferdinand Louis.
      Domicile: Paris (Paris) rue de Londres, 29
    - Mainlevee, hypotheque., 22 novembre 1851; MC/ET/XXVIII/987
      Nom, qualité: (M.) Fujol, Charles Philippe.
      Profession: geometre-expert, Aurillac (Cantal).
      Domicile: Aurillac (Cantal).
      Nom, qualité: (personne morale) Dural (hoirs).
      Nom, qualité: (Mme ou Mlle) Dural, Agnes.
      Nom, qualité: (M.) Duprat, Jean
    - Liquidation, proces-verbal, reprises apres separation de biens., 24 novembre 1851; MC/ET/XXVIII/987
      Nom, qualité: (Mme ou Mlle) Devicque, Catherine Therese.
      Domicile: Paris (Paris) rue Saint-Denis, 285.
      Nom, qualité: (M.) Delafollye, Jean Francois Henri.
      Profession: charcutier, Saint-Mande (Val-de-Marne).
      Domicile: Saint-Mande (Val-de-Marne)
    - Procuration acte, prise de possession de succession., 24 novembre 1851; MC/ET/XXVIII/987
      Nom, qualité: (M.) Tourangin, Denis Victor.
      Profession: conseiller d'etat, Paris.
      Domicile: Paris (Paris) rue Rumfort, 13.
      Nom, qualité: (Mme ou Mlle) Cazalot, Cecile Josephine.
      Domicile: Vire (Calvados).
      Relations: épouse de l'intervenant 3, fille de l'intervenant 4, héritier de l'intervenant 4.
      Nom, qualité: (M.) Tourangin, Remi Victor.
      Profession: receveur des finances, Vire (Calvados).
      Nom, qualité: (Mme ou Mlle) Rieussec, Angelique Josephine.
      Domicile: Paris (Paris) rue Richepanse, 4
    - Cahier des charges, adjudication fonds de commerce de marchand de vin, mise à prix 1500f, Paris (Paris) rue d'Angouleme, 28., 24 novembre 1851; MC/ET/XXVIII/987
      Nom, qualité: (M.) Fanthomme, Pierre Ferdinand.
      Domicile: Paris (Paris) rue Saint-Jacques, 69
    - Procuration acte, substitution, paiement par l'etat de fourniture de cuivre rouge, Rochefort (Charente-Maritime) Port., 24 novembre 1851; MC/ET/XXVIII/987